【裁判字號】    99,交抗,514
【裁判日期】    991029
【裁判案由】    聲明異議
【裁判全文】
臺灣高等法院高雄分院刑事裁定         99年度交抗字第512號
抗  告  人
即受處分人  甲○○
上列抗告人因聲明異議案件，不服臺灣高雄地方法院中華民國99
年9 月28日裁定（99年度交聲字第1942、1943、1944號），提起
抗告，本院裁定如下：
    主  文
抗告駁回。
    理  由
一、抗告意旨略以：抗告人因住高雄市○○區○○路，附近位於
    文天路與重愛路口處，設有郵局投送桶2 個，一為平信，一
    為限時專送，附屬福山郵局管轄，抗告人於99年9 月13日即
    將抗告狀投寄該郵局，但該郵筒經抗告人事後查看，方知該
    郵筒收件時間定為每日下午16時30分，次日即99年9 月14日
    ，方將13日所收郵件轉送出去，為此原審至99年9 月14日才
    收到抗告人之抗告書狀，此非抗告人故意所致，為此抗告人
    請求鈞長去電詢問福山郵局（左營區○○路與自由四路口）
    ，對於該局設於重愛路與文天路口處郵筒收件時間是否為每
    日下午16時30分，其所收郵件是如何轉送，即可了解郵件轉
    送程序，抗告人為保權益，請求盡速了解，並對於原審所為
    抗告駁回事，另作合適更裁等語。
二、按不服法院對聲明異議之裁定，受處分人或原處分機關得為
    抗告；又法院受理有關交通事件，準用刑事訴訟法之規定；
    抗告期間，除有特別規定外，為5 日，自送達裁定後起算；
    原審法院認為抗告不合法律上之程式或法律上不應准許，或
    其抗告權已經喪失者，應以裁定駁回之，道路交通管理處罰
    條例第87條第3 項、第89條、刑事訴訟法第406 條前段、第
    408 條第1 項前段分別定有明文。次按違反道路交通管理事
    件，有關文書送達之程序，依行政程序法之規定，違反道路
    交通管理事件統一裁罰基準及處理細則第5 條定有明文。而
    行政程序法係規定：送達於應受送達人之住居所、事務所或
    營業所為之；於送達處所不獲會晤應受送達人時，得將文書
    付與有辨別事理能力之同居人、受僱人或應送達處所之接收
    郵件人員，行政程序法第72條第1 項前段、第73條第1 項亦
    分別定有明文。
三、查本件抗告人因聲明異議案件，經原審法院裁定駁回其聲明
    異議後，於民國99年9 月8 日將裁定正本送達於抗告人現在
    住所地即高雄市○○區○○路427 號3 樓，由抗告人住所所
    屬之集合式住宅大樓管理室受僱人員戴文斌收受，有附卷之
    送達證書可稽。此項抗告期間，依照首開說明，自為5 日，
    則自民國99年9 月8 日送達裁定之翌日起算，計至同年9 月
    13日其抗告期間即已屆滿。乃抗告人延至民國99年9 月14日
    ，始行提起抗告，業已逾越法定抗告期間，其抗告顯非合法
    ，原審以抗告人之抗告已逾期，抗告不合法律上程式，且無
    從補正，因而裁定駁回本件抗告人之抗告，核無違誤，抗告
    人以其於99年9 月13日將抗告狀投入福山郵局設於高雄市○
    ○路與重愛路口處之郵件投送桶，惟該郵件投送筒收件時間
    是每日下午16時30分，次日始將其抗告狀轉送至原審法院，
    認其已遵期於99年9 月13日提出抗告狀，抗告並無逾期云云
    ，惟提起抗告，應以抗告書狀，敘述抗告之理由，提出於原
    審法院為之（刑事訴訟法第407 條規定參照），故不服原審
    法院之裁定，應向原審法院提出抗告狀，始生抗告之效力，
    法文並無比照在監所之受刑人，得逕向監所提起上訴及抗告
    之特別規定，而特別就「提起抗告亦得向郵局提出，或得將
    抗告狀投入郵局所設之郵件投送桶，即視為已向法院提出抗
    告」為明文之規定，抗告人以其於99年9 月13日已將抗告狀
    投入上開郵件投送筒內，主張已生遵期提出抗告狀之效力云
    云。依法無據，而不可採，其聲請本院向福山郵局函查上開
    郵件投送筒之收件及轉送時間云云，核無必要，本件抗告，
    並無理由，應予駁回。
四、據上論結，應依道路交通案件處理辦法第26條，刑事訴訟法
    第412條，裁定如主文。
中    華    民    國    99    年    10    月    29    日
                刑事第五庭    審判長法  官  曾永宗
                                    法  官  任森銓
                                    法  官  鍾宗霖
以上正本證明與原本無異。
不得再抗告。
中    華    民    國    99    年    10    月    29    日
                                    書記官  邱麗莉

司法院資訊處製作；財團法人民間司法改革基金會備份。
